臺灣臺北地方法院刑事判決　　　　　　　 96年度訴字第819號
公　訴　人　臺灣臺北地方法院檢察署檢察官
被　　　告　甲○○
　　　　　　　　　　（現於臺灣臺北監獄執行中）
指定辯護人　本院公設辯護人乙○○
上列被告因違反槍砲彈藥刀械管制條例案件，經檢察官提起公訴
（96年度偵字第4254號），本院判決如下：
        主    文
甲○○未經許可，持有手槍，處有期徒刑伍年陸月，併科罰金新
臺幣拾萬元，罰金如易服勞役，以新臺幣壹仟元折算壹日。扣案
之西班牙LLAMA廠口徑玖釐米制式半自動手槍壹支（含彈匣壹個
，槍枝管制編號：0000000000）、口徑玖釐米制式子
彈貳顆均沒收。
        事    實
一、甲○○明知具有殺傷力之制式手槍及制式子彈，均係槍砲彈
    藥刀械管制條例所管制之違禁物，未經中央主管機關許可即
    不得持有，竟於民國95年1月1日某時許，在臺北縣新店市碧
    潭橋下，以新臺幣（下同）15萬元，向姓名年籍不詳綽號為
    「阿明」之成年男子，購買西班牙LLAMA廠口徑9㎜制式半自
    動手槍1支（含彈匣1個，槍枝管制編號：0000000000）及口
    徑9㎜制式子彈5顆後，即置於其位於臺北市○○○路472號
    10樓之12之住處而持有之（95年1月1日至95年10月31日之犯
    行為本院95年度訴字第1190號確定判決效力所及）。嗣因不
    知如何處理該制式手槍1支及制式子彈5顆，即於96年2月4日
    晚間某時許藏置其於當日下午近6時許向丙○○所借用之車
    牌號碼7887-GT自用小客車前座置物箱內，並於當日晚間約
    11時許返還該車予丙○○。嗣丙○○（另經不起訴處分確定
    ）於同年月5日凌晨1時30分許，駕該車駛經臺北市中山區○
    ○○路○段與民權東路路口時，經警攔檢當場查獲，並扣得
    上開手槍1支及制式子彈5顆（其中3顆經試射），且經丙○
    ○供述該槍彈為甲○○所有，始悉上情。
二、案經臺北市政府警察局中山分局報請臺灣臺北地方法院檢察
    署檢察官偵查起訴。
        理   由
一、訊據被告甲○○就上開犯罪事實坦承不諱，核與證人丙○○
    於本院審理時所證被告於96年2月4日下午向其借車而於翌日
    凌晨還車，伊駕該車駛經臺北市○○○路○段與民權東路口
    時，經警攔檢而在其車前座置物箱內查獲被告所有之西班牙
    LLAMA廠口徑9㎜制式半自動手槍1支（含彈匣1個，槍枝管制
    編號：0000000000）及口徑9㎜制式子彈5顆等情相符，復有
    西班牙制式手槍1支及制式子彈5顆扣案可佐，且該槍彈經送
    內政部警政署刑事警察局鑑定結果，認該支手槍機械性能良
    好，可擊發同口徑制式子彈，具殺傷力，子彈5顆，均係口
    徑9mm制式子彈，均具殺傷力，有該局96年2月5日刑鑑字第0
    960021770號槍彈鑑定書附卷為憑，可認被告任意性自白與
    事實相符，應係可信。本件事證明確，被告犯行，洵堪認定
    ，應依法論科。
二、按實質上一罪或裁判上一罪之一部事實業經判決確定者，對
    於構成一罪之其他部分，其確定判決既判力，亦及於全部犯
    罪事實，惟於最後審理事實法院宣示判決後，始行發生之事
    實，既非該法院所得審判，即為該案判決既判力所不及。又
    得上訴於高等法院之第一審刑事判決，如未據上訴，其既判
    力時點，應至宣判之日。最高法院32年上字第2578號判例、
    82年度臺上字第3275號判決意旨得資參照。被告於上開時地
    一次購買美國BERETTA廠製92 BRIGADIER FS型口徑9㎜制式半
    自動手槍1支及口徑9㎜制式子彈4顆、制式西班牙LLAMA廠口
    徑9㎜半自動手槍1支與口徑9㎜制式子彈5顆而置於其位於臺
    北市○○○路472號10樓之12之住處，係一行為同時持有美
    國BERETTA廠、西班牙LLAMA廠制式手槍各1支、子彈4顆、5
    顆，而為一行為觸犯數罪名之想像競合犯。而被告持有美國
    BERETTA廠及子彈4顆之犯行，業經本院95年度訴字第1190號
    判決於95年10月31日宣示有罪，並於95年12月26日確定，有
    該判決、臺灣高等法院被告前案紀錄表附卷為證，則裁判上
    一罪之一部事實既經判決確定，其效力固及於其他部分犯罪
    事實。惟被告於該判決宣示後，仍繼續持有西班牙LLAMA廠
    制式手槍1支、子彈5顆，應認此部分係於該判決宣示後始行
    發生之新事實，而為該判決既判力所不及之另一犯罪，是核
    被告自95年11月1日起至96年2月5日經警查獲為止之持有西
    班牙LLAMA廠制式手槍1支、子彈5顆，係犯槍砲彈藥刀械管
    制條例第7條第4項未經許可持有手槍罪及同條例第12條第4
    項未經許可持有子彈罪。被告以一持有行為同時觸犯上開二
    罪為想像競合犯，應從一重之槍砲彈藥刀械管制條例第7條
    第4項規定處斷。被告及辯護人辯護意旨雖稱被告主動至臺
    北市政府警察局中山分局投案，應符自首要件云云。按刑法
    第62條所謂發覺，非以偵查機關或人員確知其人犯罪無誤為
    必要，有確切根據得為合理之可疑，而對犯罪行為人發生嫌
    疑時，即得謂為已發覺。而自首係就未發覺之罪投案而受裁
    判為要件，若案件已發覺，被告縱投案陳述犯罪事實，祇得
    謂為自白，尚難認係自首。最高法院94年度臺上字第7385號
    、95年度臺上字第1785號判決意旨得資參照。證人丙○○於
    本院審理時所證：伊經警帶回警局途中，被告曾電告伊不要
    擔心，他不會讓伊扛，因被告有槍彈前科，且打上開電話予
    伊，又於被告還車未久即為警查獲槍彈，故伊認槍彈應係被
    告所有，而於警詢時陳稱槍彈為被告所有，警員因而調被告
    口卡予伊指認無訛各情，核與製作丙○○警詢筆錄之警員林
    南嘉證稱：丙○○在警詢時稱有人向他借車，並將槍彈置於
    車內，丙○○提供該人之姓名，伊即調口卡予丙○○指認無
    訛後，即將丙○○隨案移送併同被告函送至臺北市政府警察
    局中山分局等語相符，復有被告口卡及證人丙○○指認筆錄
    、臺北市政府警察局中山分局呈報單附卷可稽。依證人丙○
    ○、林南嘉所證因丙○○向林南嘉稱槍彈為被告所有，林南
    嘉即調口卡予丙○○指認無訛後，即將被告函送至中山分局
    等情以觀，堪認於被告在96年2月5日上午11時10分許至臺北
    市政府中山分局主動到案說明前，警察機關於同日凌晨依丙
    ○○在凌晨3時43分起至4時33分止之證述早已知悉被告有犯
    罪嫌疑，並將其列為偵查對象且旋函送至中山分局，而已發
    覺被告持有槍彈之犯罪事實，是被告嗣雖主動到案陳述犯罪
    事實，僅得謂為自白，而非自首，是被告所辯及辯護意旨認
    被告係自首云云，洵不可採。爰審酌被告除因持有美國BERE
    TTA廠手槍1支及子彈4顆經本院95年度訴字第1190號判決有
    罪確定外，並無其他前科，有臺灣高等法院被告前案紀錄表
    附卷為證，其素行非劣；其未經許可持有制式手槍及制式子
    彈，實對社會秩序及人民生命財產安全構成嚴重潛在威脅；
    惟未持以用於其他不法犯罪行為而生實害，且持有數量非鉅
    ；又犯後主動到案坦承犯行，堪認其深具悔意；復參酌其持
    有期間非長與其高中肄業之智識程度及犯罪動機、目的、手
    段、生活情況等一切情狀，量處如主文所示之刑，並就罰金
    刑部分諭知易服勞役折算標準。扣案具殺傷力之西班牙LLAM
    A廠口徑9㎜制式半自動手槍1支（含彈匣1個，槍枝管制編號
    ：0000000000）及口徑9㎜制式子彈2顆，均係違禁物，應依
    刑法第38條第1項第1款規定宣告沒收。經試射之制式子彈3
    顆，其彈藥部分因擊發而燃燒殆盡，其餘部分亦裂解為彈頭
    及彈殼，已不具子彈之外型及功能，不具殺傷力，非屬違禁
    物，無庸宣告沒收。
三、公訴意旨認被告自95年1月1日購買該西班牙LLAMA廠制式手
    槍1支及制式子彈5顆時起至95年10月31日止之持有犯行亦涉
    犯槍砲彈藥刀械管制條例第7條第4項、第12條第4項之罪云
    云。惟依前所述，此部分犯行與被告持有美國BERETTA廠制
    式半自動手槍1支及制式子彈4顆之犯行間有想像競合犯之裁
    判上一罪關係，而該部分犯行業經本院95年度訴字第1190號
    判決有罪確定，是被告此部分持有制式西班牙手槍1支及子
    彈5顆犯行，為該確定判決既判力所及。惟因公訴人認被告
    此部分若有罪，與上開論罪部分有繼續犯之實質上一罪關係
    ，爰此部分不另為免訴之諭知，附此敘明。
據上論斷，應依刑事訴訟法第299條第1項前段，槍砲彈藥刀械管
制條例第7條第4項、第12條第4項，刑法第11條前段、第55條、
第42條第3項、第38條第1項第1款，判決如主文。
本案經檢察官蔡宏展到庭執行職務。
中　　華　　民　　國　　96　　年　 11 　　月　　22　　日
                  刑事第14庭審判長法　官  宋松璟
                                  法　官  李家慧
                                  法　官  陳琪媛
以上正本證明與原本無異。
如不服本判決，應於判決送達後10日內，向本院提出上訴狀。
　　　　　　　　　　　　　　　　  書記官　陳豪達
中　　華　　民　　國　　96　　年　 11　　 月　　22　　日
附錄本案論罪科刑法條：
槍砲彈藥刀械管制條例第7條：
未經許可，製造、販賣或運輸火砲、肩射武器、機關槍、衝鋒槍
、卡柄槍、自動步槍、普通步槍、馬槍、手槍或各類砲彈、炸彈
、爆裂物者，處死刑、無期徒刑或7年以上有期徒刑；處徒刑者
，併科新台幣3千萬元以下罰金。
未經許可，轉讓、出租或出借前項所列槍砲、彈藥者，處無期徒
刑或5年以上有期徒刑，併科新台幣1千萬元以下罰金。
意圖供自己或他人犯罪之用，而犯前二項之罪者，處死刑或無期
徒刑；處徒刑者，併科新台幣5千萬元以下罰金。
未經許可，持有、寄藏或意圖販賣而陳列第1項所列槍砲、彈藥
者，處5年以上有期徒刑，併科新台幣1千萬元以下罰金。
第1項至第3項之未遂犯罰之。
槍砲彈藥刀械管制條例第12條
未經許可，製造、販賣或運輸子彈者，處1年以上7年以下有期徒
刑，併科新台幣500萬元以下罰金。
未經許可，轉讓、出租或出借子彈者，處6月以上5年以下有期徒
刑，併科新台幣300萬元以下罰金。
意圖供自己或他人犯罪之用，而犯前二項之罪者，處3年以上10
年以下有期徒刑，併科新台幣700萬元以下罰金。
未經許可，持有、寄藏或意圖販賣而陳列子彈者，處5年以下有
期徒刑，併科新台幣300萬元以下罰金。
第1項至第3項之未遂犯罰之。
